【裁判字號】    97,易,594
【裁判日期】    980123
【裁判案由】    傷害等
【裁判全文】
臺灣宜蘭地方法院刑事判決               97年度易字第594號
公  訴  人  臺灣宜蘭地方法院檢察署檢察官
被      告  乙○○
選任辯護人  李秋銘律師
            黃金亮律師
上列被告因犯傷害等案件，經檢察官提起公訴（97年度偵字第29
50號），本院判決如下：
    主  文
乙○○傷害人之身體，處拘役參拾日，如易科罰金，以新臺幣壹
仟元折算壹日；又公然侮辱人，處拘役拾日，如易科罰金，以新
臺幣壹仟元折算壹日；又以加害生命、身體之事，恐嚇他人致生
危害於安全，處拘役貳拾日，如易科罰金，以新臺幣壹仟元折算
壹日；又公然侮辱人，處拘役拾日，如易科罰金，以新臺幣壹仟
元折算壹日；又以加害生命、身體之事，恐嚇他人致生危害於安
全，處拘役貳拾日，如易科罰金，以新臺幣壹仟元折算壹日。應
執行拘役柒拾日，如易科罰金，以新臺幣壹仟元折算壹日。
    事  實
一、乙○○為宜蘭縣宜蘭市負郭里里民，戊○○為同里里長。因
    乙○○先前與同里里民丁○○有糾紛，戊○○欲協助排解糾
    紛，而於民國97年5月22日上午7時許，前往乙○○位於宜蘭
    縣宜蘭市○○路25巷22號之住處門前時，詎乙○○竟基於傷
    害人身體之犯意，先將手中之腳踏車朝戊○○丟擲，致腳踏
    車把手撞及戊○○之腹部，復持棍棒追打戊○○，使戊○○
    受有右前臂挫傷、右手挫傷併擦傷、腹部瘀青之傷害，乙○○竟又分別基於公然侮辱及恐嚇之犯意，在上開不特定多數
    人得共聞共見之場所，以「幹你娘雞巴，你做什麼里長」等
    客觀上足以貶抑人格及社會評價之言詞辱罵戊○○，又以「
    我要將你打死」等語恐嚇戊○○，致使戊○○心生畏懼，致
    生危害於安全。乙○○復另行基於公然侮辱及恐嚇之犯意，
    於97年5月23日上午10時許，在宜蘭縣宜蘭市○○路25巷26
    號靈鎮廟廣場之不特定多數人得共聞共見之場所，以「幹你
    娘雞巴，你做什麼里長」等客觀上足以貶抑人格及社會評價
    之言詞辱罵戊○○，又以「我要將你打死」等語恐嚇戊○○
    ，致使戊○○心生畏懼，致生危害於安全。
二、案經戊○○訴由宜蘭縣政府警察局宜蘭分局報請臺灣宜蘭地
    方法院檢察署檢察官偵查起訴。
    理  由
壹、證據能力部分：
    按被告以外之人於審判外之言詞或書面陳述，除法律有規定
    者外，不得作為證據，刑事訴訟法第159條第1項定有明文。
    查本件就證人戊○○、甲○、丁○○、丙○○於警詢中之陳
    述，均屬於被告以外之人於審判外之陳述，被告及辯護人並
    已否認上開陳述之證據能力，復無刑事訴訟法第159條之2至
    第159條之5例外得為證據之情形，則依上開法條規定，證人
    戊○○、甲○、丁○○、丙○○於警詢中之陳述，無證據能
    力。
貳、實體部分：
一、訊據被告乙○○矢口否認有何傷害、恐嚇及公然侮辱之犯行
    ，辯稱：伊沒有傷害、恐嚇、公然侮辱云云。經查，上開事
    實，業據證人戊○○於本院審理時證稱：「97年5月22日我
    只有叫乙○○而已，他腳踏車就撞過來，他從裡面拿出棍子
    來打我，他在他家門口打我，打我左手手腕……他罵我幹你
    娘雞巴，你做什麼里長，我要將你打死……97年5月23日我
    騎機車從廟前經過，他還是一樣罵我幹你娘雞巴，你做什麼
    里長，我要將你打死……因為被告是不定時的炸彈，而且第
    一天他拿腳踏車撞我，我會害怕」等語明確（見本院卷第
    43-47頁筆錄），核證人戊○○於本院審理中所述，除與其
    於偵查中所為證述之情節相符外，亦核與證人丁○○證述：
    「我有看到乙○○用腳踏車丟戊○○，而且用棍子打他，我
    有聽到他罵戊○○說幹你娘雞巴，你做什麼里長，我要將你
    打死」等語（見本院卷第49-50頁筆錄）；證人甲○於本院
    審理時證稱：「97年5月22日早上7點左右，我抽煙聽到有人
    罵人說幹你娘雞巴，你做什麼里長，我要將你打死，就一直
    打，里長退到旁邊」等語（見本院卷第52頁筆錄）；證人丙○○於本院審理時證述：「97年5月23日有聽到乙○○罵戊○○罵幹你娘雞巴，你做什麼里長，我要將你打死」等語（
    見本院卷第54-55頁筆錄）相符，復有驗傷診斷書及照片在
    卷可稽，核均與告訴人戊○○前開指述之情節相符，自堪信
    其指述為真實，被告空言辯稱並無傷害、恐嚇及公然侮辱告
    訴人云云，顯係卸責之詞，不足採信。綜上所述，本件事證
    明確，被告傷害、恐嚇及公然侮辱之犯行均堪以認定，均應
    依法論科。
二、核被告所為，係犯刑法第277條第1項之傷害罪、第305條之
    恐嚇罪及第309條第1項之公然侮辱罪。被告所犯上開5罪，
    犯意各別，行為互殊，應分論併罰。爰審酌被告因細故即以
    棍棒毆人成傷，復以言詞恐嚇及出言辱罵，其素行、犯罪之
    動機、手段、所生之危害及犯後仍飾詞否認等一切情狀，分
    別量處如主文所示之刑，並均諭知易科罰金之折算標準，並
    定其應執行之刑及諭知易科罰金之折算標準。至被告用以毆
    打告訴人之棍棒1支，被告否認為其所有供本件犯罪所用之
    物，亦無其他積極證據足資證明為被告所有供本件犯罪所用
    之物，爰不為沒收之諭知，附此敘明。
據上論斷，應依刑事訴訟法第299條第1項前段，刑法第277條第
1項、第305條、第309條第1項、第41條第1項前段、第51條第6款
，判決如主文。
本案經檢察官張立言到庭執行職務
中    華    民    國    98    年    1     月    23    日
                  刑事第二庭法  官  鄭貽馨
以上正本證明與原本無異。
如不服本判決應於收受送達後十日內向本院提出上訴書狀，並應
敘述具體理由；其未敘述上述理由者，應於上訴期間屆滿後二十
日內向本院補提理由書(均須按他造當事人之人數附繕本)「切勿
逕送上級法院」。
                            書記官  高雪琴
中    華    民    國    98    年    1     月    23    日
附錄本案論罪科刑法條全文：
中華民國刑法第277條第1項
（普通傷害罪）
傷害人之身體或健康者，處 3 年以下有期徒刑、拘役或 1 千元
以下罰金。
中華民國刑法第305條
（恐嚇危害安全罪）
以加害生命、身體、自由、名譽、財產之事，恐嚇他人致生危害
於安全者，處2年以下有期徒刑、拘役或3百元以下罰金。
中華民國刑法第309條第1項
（公然侮辱罪）
公然侮辱人者，處拘役或 3 百元以下罰金。


司法院資訊處製作；財團法人民間司法改革基金會備份。
